臺灣士林地方法院刑事判決　　　　　　　96年度易字第1548號
公　訴　人　臺灣士林地方法院檢察署檢察官
被　　　告　甲○○
上列被告因竊盜案件，經檢察官提起公訴（96年度偵字第8135號
），被告於本院準備程序期日就被訴事實為有罪之陳述，經本院
裁定改依簡式審判程序進行審理後，判決如下：
    主  文
甲○○踰越安全設備竊盜，累犯，處有期徒刑壹年捌月。又無故
侵入他人住宅，累犯，處有期徒刑捌月，減為有期徒刑肆月。應
執行有期徒刑貳年。
    事  實
一、甲○○前於民國89年間因竊盜案件，經臺灣臺北地方法院以
    89年度易字第1646號判決處有期徒刑1 年8 月，經臺灣高等
    法院以90年度上易字第2831號判決駁回上訴確定；又於91年
    間因竊盜案件，經臺灣臺北地方法院以91年度易字第312 號
    判決處有期徒刑10月，嗣經臺灣高等法院以91年度上易字第
    3043號判決駁回上訴確定。上開兩罪所處之刑，另由臺灣高
    等法院以92年度聲字第391 號裁定應執行刑為有期徒刑2 年
    4 月確定；又於92年間因加重竊盜案件，經臺灣臺北地方法
    院以92年度易字第1052號判決處有期徒刑1 年2 月，上開案
    件接續執行，迄95年1 月6 日縮刑期滿假釋出監付保護管束
    ，於同年3 月10日執行完畢。詎猶不知悔改，基於意圖為自
    己不法所有及侵入住宅之犯意，於96年4 月11日下午1 時40
    分許，自臺北市○○區○○街89巷7 弄8 號4 樓樓梯間，以
    徒手攀爬之方式，踰越該址藉以分隔內外，在陽台及樓梯間
    之間所設尖刺狀鐵欄杆之安全設備，侵入乙○○上址陽台，
    復徒手打開未上鎖之氣窗，再攀爬踰越氣窗之安全設備，進
    入屋內，竊取乙○○所有之手錶6 支、價值數千元之鑽戒5
    只（起訴書漏載，應予補充）、摩托羅拉廠牌V3型號之行動
    電話1 支、項鍊2 條及墜子1 枚等物後逃逸。嗣乙○○於同
    日下午2 時20分許返家後，發現遭竊而報警處理，經警在乙
    ○○之首飾盒上採獲可疑指紋2 枚，送請內政部警政署刑事
    警察局鑑驗比對結果，發現與該局檔存之甲○○右食指指紋
    相符，始偵悉上情。
二、案經乙○○訴由臺北市政府警察局南港分局報告臺灣士林地
    方法院檢察署檢察官偵查起訴，被告於本院準備程序期日就
    被訴事實為有罪之陳述，經本院裁定改依簡式審判程序進行
    審理。
    理  由
一、本件被告甲○○所犯係死刑、無期徒刑、最輕本刑為3 年以
    上有期徒刑或高等法院管轄第一審案件以外之罪，其於準備
    程序中就被訴事實為有罪之陳述，經本院告知簡式審判程序
    之旨，並聽取公訴人及被告之意見後，經本院裁定改依簡式
    審判程序進行審理，合先敘明。又按簡式審判程序之證據調
    查，不受刑事訴訟法第159 條第1 項所定：「被告以外之人
    於審判外之言詞或書面陳述，不得作為證據。」之限制，此
    見同法第273 條之2 規定甚明，據此，證人即告訴人乙○○
    於警詢所為之陳述，雖係被告以外之人於審判外之陳述，惟
    因本案採行簡式審判程序，復無其他不得作為證據之法定事
    由，揆諸首揭說明，應認均具證據能力。
二、上開犯罪事實，已據被告甲○○於本院審理時坦承不諱，核
    與證人即告訴人乙○○於警詢時就失竊情節所為證述大致相
    符（參見96年4 月11日警詢筆錄，臺灣士林地方法院檢察署
    96年度偵字第8135號卷【下稱：第8135號卷】第6 頁至第7
    頁）。而警在乙○○首飾盒上採獲之可疑指紋2 枚，送請內
    政部警政署刑事警察局鑑驗比對結果，其中編號45至編號46
    之指紋，與該局檔存之被告甲○○指紋卡之右食指紋相符，
    此有內政部警政署刑事警察局96年5 月9 日刑紋字第096006
    8703號鑑驗書1 份在卷可稽（第8135號卷第14頁至第16頁參
    照），可證被告甲○○確係本案侵入住宅、竊盜之行為無訛
    。此外，復有臺北市政府警察局南港分局受理刑事案件報案
    三聯單、失竊報告、現場勘察報告書、採證同意書、現場圖
    各1 紙及現場照片共24幀在卷可稽（見第8135號卷，第12
    頁至第33頁），足認被告之任意性自白與事實相符，堪予採
    信。本案事證已臻明確，被告之犯行洵堪認定，應依法論科
    。
三、按刑法第321 條第1 項第2 款之「門扇」專指門戶而言，而
    所謂「其他安全設備」，指門扇牆垣以外，依通常觀念足認
    防盜之一切設備而言，如門鎖、窗戶等，最高法院45年臺上
    字第1443號、55年臺上字第547 號判例意旨可資參照。核被
    告甲○○自上址告訴人住處外之樓梯間，先踰越分隔該址陽
    台、樓梯間，為形成內外之別而設置之尖刺狀鐵欄杆安全設
    備，而進入陽台；復接續以攀爬方式踰越未上鎖之氣窗之安
    全設備，侵入乙○○上址住宅行竊，核其所為，係犯法第30
    6 條第1 項之無故侵入住宅罪、刑法第321 條第1 項第2款
    之踰越安全設備竊盜罪。被告所犯上開2 罪間，犯意各別，
    罪名互異，應予分論併罰。又檢察官起訴書原認被告係犯刑
    法第320 條第1 項之竊盜罪嫌，惟嗣已經公訴人當庭更正起
    訴法條，復據本院告知其涉犯刑法第321 條第1 項第2 款之
    罪名，以利其防禦，本於檢察一體原則，本院自無庸援引刑
    事訴訟法第300 條贅為變更起訴法條，附此敘明。再被告有
    如事實欄所示之犯罪科刑執行情形，有臺灣高等法院被告前
    案紀錄表1 份在卷可稽，其受有期徒刑執行完畢後5 年內，
    故意再犯本件有期徒刑之各罪，均構成累犯，應各依刑法第
    47條第1 項之規定加重其刑。爰審酌被告前已多次因犯竊盜
    罪經法院判處徒刑，詎猶不知悔改再為本案犯行，所採犯罪
    手段危害社會治安甚鉅、其竊得財物之價值、犯後坦認犯行
    之態度等一切情狀，各量處如主文所示之刑，以資懲儆。又
    被告犯罪時間均在96年4 月24日以前，其中所犯無故侵入他
    人住宅罪合於中華民國九十六年罪犯減刑條例之相關減刑規
    定，爰就所犯無故侵入住宅罪之宣告刑依該條例第2 條第1
    項第3 款規定減其刑期2 分之1 如主文所示，並與所犯踰越
    安全設備竊盜罪定應執行之刑。
據上論斷，依刑事訴訟法第273 條之1 第1 項、第299 條第1 項
前段、刑法第306 條第1 項、第321 條第1 項第2 款、第47條第
1 項、第51條第5 款，刑法施行法第1 條之1 ，中華民國九十六
年罪犯減刑條例第2 條第1 項第3 款、第7 條，判決如主文。
本案經檢察官鄭富城到庭執行職務。
中　　華　　民　　國　　96　　年　　10　　月　　29　　日
　　　　　　　　　刑事第五庭法　官  許辰舟
以上正本證明與原本無異。
如不服本判決，應於收受送達後10日內，向本院提出上訴書狀，
其未敘述上訴之理由者並得於提起上訴後20日內向本院補提理由
書（均須按他造當事人之人數附繕本）。
                            書記官  洪忠改
中　　華　　民　　國　　96　　年　　10　　月　　29　　日
附錄本案論罪科刑法條之依據:
中華民國刑法第321條第1項
（加重竊盜罪）
犯竊盜罪而有左列情形之一者，處 6 月以上、 5 年以下有期徒
刑：
一  於夜間侵入住宅或有人居住之建築物、船艦或隱匿其內而犯
之者。
二  毀越門扇、牆垣或其他安全設備而犯之者。
三  攜帶兇器而犯之者。
四  結夥三人以上而犯之者。
五  乘火災、水災或其他災害之際而犯之者。
六  在車站或埠頭而犯之者。
中華民國刑法第306條第1項
（侵入住居罪）
無故侵入他人住宅、建築物或附連圍繞之土地或船艦者，處 1 年
以下有期徒刑、拘役或 3 百元以下罰金。
